---
title: "Congreso Visible"
output: html_document
---

```{r, include = FALSE}
knitr::opts_chunk$set(echo = F, 
message = F,
warning = F, 
fig.asp = 0.8, 
fig.width = 7, 
out.width = "100%",
dpi = 300,
collapse = TRUE,
comment = "#>"
) 
```

```{r setup}
library(pacman)
p_load(tidyverse, magrittr, highcharter, lubridate, devtools, viridis, hrbrthemes, mapdata)
library(ggchicklet)
library(randomNames)

```
# Congreso hoy 


## Proyectos de ley 


```{r}
proyectos <- tibble( proyecto  = letters[1:26],
                     grupo = sample(c("Presentado", "Debatido", "Aprobado"),
                                    prob = c(.5,.3 ,.1), size = 26, replace = T),
                     Iniciativa = sample(c("Cámara de \nRepresentantes", "Senado"),prob = c(.7,.3 ), 
                                         size = 26, replace = T),
                     fecha = sample(seq(today()-10, today(), length.out = 11), size = 26, replace = T )) %>%
  arrange(fecha)

proyectos %>%
  count(Iniciativa) %>%
  ggplot(aes(x = fct_reorder(Iniciativa, n),y =n, label = n, fill = Iniciativa)) +
  geom_chicklet(width = 0.55 )+
  scale_fill_manual(values = c("#25664F", "#2B6170"))+
  labs(x = "", y = "", title = "Proyectos aprobados")+
  geom_text(nudge_y = -1, size =6, color = "white")+
  theme_minimal() +coord_flip()+
  theme(legend.position = "none",
        panel.grid = element_blank(),
        axis.text.x = element_blank(),
        text=element_text(size=18, family="Avenir Next"))


```

### Temas


```{r}
pal <- colorRampPalette(colores)

tibble(x = c("Economía", "Salud", "Finanzas", "Infraestructura",
             "Gobierno", "Comunicación", "Transportes", "Hacienda", "Derechos humanos",
             "Inversión", "Seguridad"),
       n = sample(c(4:10), size = 11, replace = T)) %>%
  arrange(desc(n)) %>%
  hchart(hcaes(x = x,  value = n), type = "treemap")%>%
  hc_plotOptions(treemap = list(borderRadius = 7, colorByPoint = T,
                                dataLabels = list(style = list(fontFamily = "Avenir next", fontSize = "16px")))) %>%
  hc_colors(colors = pal(11)) %>%
  hc_chart(style = list(fontFamily = "Avenir next"
  ))



```

### Estatus


```{r}

proyectos %>%  
  mutate(tot=1) %>% 
  group_by(fecha, grupo) %>%
  summarise(tot=sum(tot, na.rm=T)) %>% 
  ungroup() %>% 
  arrange(grupo, fecha) %>%
 group_by(grupo) %>%
  mutate(n=cumsum(tot)) %>% 
hchart(hcaes(x = fecha, y = n, group = grupo), type = "line") %>%
  hc_plotOptions(line= list(lineWidth = 4,
                            marker = list(radius =0),
                            stickyTracking=F)) %>%
  hc_xAxis(crosshair = T, title = list(text = "Fecha",  style = list(color = "#FFF")), type = "datetime",
           lineWidth = 0, tickWidth  = 0, gridLineWidth =0,
           showLastLabel= F,
           labels = list(step = 3, style = list(fontSize = "16px", color = "#FFF") )) %>%
  hc_yAxis(crosshair = F, title = list(text = "Total de proyectos", style = list(color = "#FFF")), tickAmount = 3, max = 6, min =0,
           dashStyle = "dot",
           gridLineWidth =.5, showFirstLabel = F, gridLineColor = "",
           labels = list( style = list(fontSize = "12px") )) %>%
  #title
  hc_title(text = "<b>Proyectos de ley",  style = list(color = "#FFF")) %>%
  #tooltip
  hc_tooltip(
    borderWidth= 0,
    outside = T,
    textOutline= "3px contrast",
    shadow=F,
    shared = T,
    split = F,
    headerFormat= '<span style="font-size: 10px">{point.key}</span><br/>'
    # pointFormat = '<span style="color:{point.color}">●</span> <b> {point.candidato}<b><br> p. clave: {point.palabra}<br> {point.n} tuits <br> {point.rt} retuits<br> {point.favs} favoritos<br>'
  ) %>%
  hc_colors(colors = c("#2C6170", "#FF6B6B", "#FFE66D")) %>%
  hc_chart(style = list(fontFamily = "Avenir next"
  )) %>%
  hc_annotations(
    list(
      labelOptions = list(y = 50, x = 0),
      labels = list(
        list(
          backgroundColor = "#FFF",
          borderWidth = 0,
          style = list(fontSize = "16px"),
          point = list(
            x = highcharter::datetime_to_timestamp(today()-1),
            y = 6,
            xAxis = 0,
            yAxis = 0
          ),
          text = "<b>A la fecha</b><br> 26 proyectos en total<br>
                        13 presentados <br> 8 debatidos <br> 5 aprobados" )
      )
    )
  )

```

### Proyectos por ministro


```{r}
colores <- c("#1d67ac",  "#ff4f4f", "#93c73d", "#6d4fa0",
                "#6b4c2a", "#f9a819", "#019188", "#d34787",
                "#164a80", "#F05647", "#0e4c42", "#3b005a", 
                "#AD8156", "#fdc10e", "#00b140", "#e995bf" )

ministros <- list()

ministros$nombres <- randomNames(11, gender=1, ethnicity=4, name.order="first.last", name.sep=" ")

ministros <- as.tibble(ministros)
min <- tibble(partidos = c("P. Liberal", "P. Conservador", "P. Cambio Radical", "P. de la U",
             "P. Centro Democrático", "P. Alianza Verde", "Mov. Autoridades Indígenas", "P. Alianza Social Independiente", "P. Político Mira", 
             "P. Polo Democrático", "Mov. Colombia Humana"),
       n = sample(c(4:10), size = 11, replace = T)) 

min$nombres <- ministros$nombres

min %>%
  ggplot(aes(x = fct_reorder(nombres, n),y =n, label = n, fill = nombres)) +
  geom_chicklet(width = 0.55 )+
  scale_fill_manual(values = colores)+
  labs(x = "", y = "", title = "Proyectos presentados \npor ministros")+
  geom_text(nudge_y = -1, size =6, color = "white")+
  theme_minimal() +coord_flip()+
  theme(legend.position = "none",
        panel.grid = element_blank(),
        axis.text.x = element_text(),
        text=element_text(size=18, family="Avenir Next"))

```


## Congresistas

```{r}


tibble(congresista = c("Yenica Acosta", "Laureano Augusto", "Iván Agudelo",
                       "Richard Aguilar", "Modesto Aguilera", "Luis Albán",
                       "José Amar", "Miguel Amín", "Fabio Leduc", "Esperanza Martínez",
                       "Juan Pérez", "Verónica Castro", "Luis Miguel", "Jorge Zepeda", "Germán Hoyos",
                       "Mariana Hijar", "Anatolio Hernández", "Irma Herrera", "Norma Hurtado", "Germán Rojas"),
       n = c(sample(13:5, size = 20, replace = T)),
       grupo = rep(c("Senado", "Representantes"), 10)) %>%
  # group_by(grupo) %>%
  arrange(desc(n)) %>%
  hchart(hcaes(x = congresista, y = n, group = grupo), type = "bar") %>%
  hc_title(text = "Congresistas con más proyectos de ley erradicados")
```

```{r}

tibble(congresista = c("Yenica Acosta", "Laureano Augusto", "Iván Agudelo",
                       "Richard Aguilar", "Modesto Aguilera", "Luis Albán",
                       "José Amar", "Miguel Amín", "Fabio Leduc", "Esperanza Martínez",
                       "Juan Pérez", "Verónica Castro", "Luis Miguel", "Jorge Zepeda", "Germán Hoyos",
                       "Mariana Hijar", "Anatolio Hernández", "Irma Herrera", "Norma Hurtado", "Germán Rojas"),
       n = c(sample(15:2, size = 20, replace = T)),
       grupo = rep(c("Senado", "Representantes"), 10)) %>%
  # group_by(grupo) %>%
  arrange(desc(n)) %>%
  hchart(hcaes(x = congresista, y = n, group = grupo), type = "bar") %>%
  hc_title(text = "Congresistas con más citaciones")

```

## Partidos políticos

```{r}

tibble(partido = c("CD", "CR", "AV","PDA", "PLC",
                   "CD", "CR", "PSUN", "PCC", "Decentes"),
       grupo = c("Gobierno", "Gobierno", "Oposición", "Oposición", "Independente",
                 "Gobierno",  "Gobierno",  "Gobierno",  "Gobierno", "Oposición"),
       n = c(sample(15:2, size = 10, replace = T)),
       camara = c(rep(c("Senado"), 5), rep(c("Representantes"), 5)) )%>%
  # group_by(grupo) %>%
  arrange(desc(n)) %>%
  hchart(hcaes(x = partido, y = n, group = camara), type = "bar") %>%
  hc_title(text = "Partidos con más citaciones")

```
```{r}

tibble(partido = c("CD", "CR", "AV","PDA", "PLC",
                   "CD", "CR", "PSUN", "PCC", "Decentes"),
       grupo = c("Gobierno", "Gobierno", "Oposición", "Oposición", "Independente",
                 "Gobierno",  "Gobierno",  "Gobierno",  "Gobierno", "Oposición"),
       n = c(sample(15:2, size = 10, replace = T)),
       camara = c(rep(c("Senado"), 5), rep(c("Representantes"), 5)) )%>%
  # group_by(grupo) %>%
  arrange(desc(n)) %>%
  hchart(hcaes(x = partido, y = n, group = camara), type = "bar") %>%
  hc_title(text = "Partidos con más autorías")

```

```{r}

highchart() %>%
  hc_chart(type = 'sankey') %>%
  hc_add_series(
    data = list(
      list(from = 'CD', to = 'Finanzas', weight = 10),
      list(from = 'CD', to = 'Salud', weight = 3),
      list(from = 'CR', to = 'Ecología', weight = 5),
      list(from = 'CR', to = 'Salud', weight = 3),
      list(from = 'CR', to = 'Seguridad', weight = 2),
      list(from = 'AV', to = 'Seguridad', weight = 5),
      list(from = 'AV', to = 'Salud', weight = 1))
  ) %>%
  hc_plotOptions(sankey = list(borderRadius = 7, colorByPoint = T,
                               dataLabels = list(style = list(fontFamily = "Avenir next", fontSize = "16px")))) %>%
  hc_title(text = "Temas frecuentes por partido") %>%
  hc_chart(style = list(fontFamily = "Avenir next"
  )) %>%  hc_add_theme(hc_theme_538())


```




# Composición

## Partidos políticos

```{r}

tibble(partido =c("AICO", "AICO",
                  "Alianza Verde", "Alianza Verde",
                  "Bancada Afrocolombiana", "Bancada Afrocolombiana",
                  "BLOQUE PACÍFICO","BLOQUE PACÍFICO",
                  "Cambio Radical", "Cambio Radical",
                  "Centro Democrático", "Centro Democrático",
                  "Coalición Alternativa Santandereana", "Coalición Alternativa Santandereana",
                  "Coalición Lista de la Decencia", "Coalición Lista de la Decencia",
                  "Colombia Humana", "Colombia Humana",
                  "Colombia Justa Libres", "Colombia Justa Libres",
                  "CCACNPR", "CCACNPR",
                  # "Consejo Comunitario Ancestral de Comunidades Negras Playa Renaciente", "Consejo Comunitario Ancestral de Comunidades Negras Playa Renaciente",
                  "Consejo Comunitario La Mamuncia", "Consejo Comunitario La Mamuncia",
                  "Conservador Colombiano", "Conservador Colombiano",
                  "FARC", "FARC",
                  "Liberal Colombiano", "Liberal Colombiano",
                  "MAIS", "MAIS",
                  "MIRA", "MIRA",
                  "Opción Ciudadana", "Opción Ciudadana",
                  "Partido de la U", "Partido de la U",
                  "PDA", "PDA"
),
n = c(1,0, 9, 9, 3,18,23, 28,17, 30, 19, 32,0,1, 3, 2,
      1,1, 3,1, 0,1, 0,1, 13,21, 5,4, 15,35, 1,2, 3,1,
      1,4, 14,25, 6,2 ),
camara = c(rep(c("Senadores", "Representantes"),20 ))) %>%
  filter(camara == "Senadores") %>%
  # group_by(grupo) %>%
  arrange(desc(n)) %>%
  hchart(hcaes(label = partido, y = n, name = partido), type = "item") %>%
  hc_title(text = "Asientos por partido - Cámara de Representantes")

```

```{r}

tibble(partido =c("AICO", "AICO",
                  "Alianza Verde", "Alianza Verde",
                  "Bancada Afrocolombiana", "Bancada Afrocolombiana",
                  "BLOQUE PACÍFICO","BLOQUE PACÍFICO",
                  "Cambio Radical", "Cambio Radical",
                  "Centro Democrático", "Centro Democrático",
                  "Coalición Alternativa Santandereana", "Coalición Alternativa Santandereana",
                  "Coalición Lista de la Decencia", "Coalición Lista de la Decencia",
                  "Colombia Humana", "Colombia Humana",
                  "Colombia Justa Libres", "Colombia Justa Libres",
                  "CCACNPR", "CCACNPR",
                  # "Consejo Comunitario Ancestral de Comunidades Negras Playa Renaciente", "Consejo Comunitario Ancestral de Comunidades Negras Playa Renaciente",
                  "Consejo Comunitario La Mamuncia", "Consejo Comunitario La Mamuncia",
                  "Conservador Colombiano", "Conservador Colombiano",
                  "FARC", "FARC",
                  "Liberal Colombiano", "Liberal Colombiano",
                  "MAIS", "MAIS",
                  "MIRA", "MIRA",
                  "Opción Ciudadana", "Opción Ciudadana",
                  "Partido de la U", "Partido de la U",
                  "PDA", "PDA"
),
n = c(1,0, 9, 9, 3,18,23, 28,17, 30, 19, 32,0,1, 3, 2,
      1,1, 3,1, 0,1, 0,1, 13,21, 5,4, 15,35, 1,2, 3,1,
      1,4, 14,25, 6,2 ),
camara = c(rep(c("Senadores", "Representantes"),20 ))) %>%
  filter(camara == "Senadores") %>%
  # group_by(grupo) %>%
  arrange(desc(n)) %>%
  hchart(hcaes(label = partido, y = n, name = partido), type = "item") %>%
  hc_title(text = "Asientos por partido - Senado")

```




```{r}
require(ggmosaic)
data(Titanic)
titanic <- as.data.frame(Titanic)
titanic$Survived <- factor(titanic$Survived, levels=c("Yes", "No"))
titanic <- titanic[1:25, ]
titanic$edad <- c("De 20 a 30", "De 31 a 40", "De 41 a 50", "De 51 a 60", "Más de 60", 
                  "De 20 a 30", "De 31 a 40", "De 41 a 50", "De 51 a 60", "Más de 60", 
                  "De 20 a 30", "De 31 a 40", "De 41 a 50", "De 51 a 60", "Más de 60",
                  "De 20 a 30", "De 31 a 40", "De 41 a 50", "De 51 a 60", "Más de 60", 
                  "De 20 a 30", "De 31 a 40", "De 41 a 50", "De 51 a 60", "Más de 60")
titanic$Sex <- as.character(titanic$Sex)
ggplot(data=titanic) +
  geom_mosaic(aes(x=product(edad, Sex), fill=edad, weight=Freq), na.rm=TRUE) +
  scale_fill_manual(values=c("#174a80", "#00A896",
             "#0f4c42", "#cb2833", "#91d400","#ffc200"))   +
  labs(x = "", y = "", title = "Composición de los partidos \n en el congreso")+
  theme_minimal() +
  theme(panel.grid = element_blank(),
        axis.text.x = element_blank(),
        text=element_text(size=18, family="Avenir Next"))

  


```


## Congresistas

```{r}

tibble(edad = sample(30:78, size = 172, replace = T),
       sexo = sample(c("Hombre", "Mujer"), size = 172, replace = T, prob = c(.7, .3))) %>%
  mutate(rango = cut(edad,c(17,29,39,49,59,69,79, 89,100),
                     labels = c("18 - 29","30 - 39","40 - 49", "50 - 59",
                                "60 - 69", "70 - 79","80 - 89", "90 o más"))) %>%
  count(rango,sexo) %>%
  mutate(n = as.double(n),
         n2= case_when(sexo == "Hombre"~ n*-1,
                       sexo == "Mujer"~ n)) %>%
  hchart(hcaes(y = n2, group = sexo, x = rango), type = "bar") %>%
  hc_plotOptions(bar = list(stacking = T, borderRadius = 5,
                            dataLabels= list(enabled =F,
                                             align= "center",
                                             inside= F,
                                             # rotation = 5,
                                             verticalAlign= 'top',
                                             # x = -5,
                                             crop= F,
                                             overflow= "none",
                                             style=list(color="BLACK", fontSize = "25px", textOutline= "3px contrast"),
                                             format = paste0("{point.n:,.0f} ")

                            )
  ))%>%
  hc_yAxis(labels= list(formatter = JS("function(){ return Math.abs(this.value); }")))


```



```{r}

tibble(partido =c("Derecho", "Economía", "Comunicación", "Ingeniería", "Otros"),
n = c(104,22, 21,16 , 9)) %>%
  arrange(desc(n)) %>%
  hchart(hcaes(label = partido, y = n, name = partido), type = "item") %>%
  hc_title(text = "Profesión")

```

## Años en el cargo
```{r}
colores <- c("#1d67ac",  "#ff4f4f", "#93c73d", "#6d4fa0",
                "#6b4c2a", "#f9a819", "#019188", "#d34787",
                "#164a80", "#F05647", "#0e4c42", "#3b005a", 
                "#AD8156", "#fdc10e", "#00b140", "#e995bf" )

ministros <- list()

ministros$nombres <- randomNames(11, gender=1, ethnicity=4, name.order="first.last", name.sep=" ")

ministros <- as.tibble(ministros)
min <- tibble(partidos = c("P. Liberal", "P. Conservador", "P. Cambio Radical", "P. de la U",
             "P. Centro Democrático", "P. Alianza Verde", "Mov. Autoridades Indígenas", "P. Alianza Social Independiente", "P. Político Mira", 
             "P. Polo Democrático", "Mov. Colombia Humana"),
       n = sample(c(4,8), size = 11, replace = T)) 

min$nombres <- ministros$nombres

min %>%
  ggplot(aes(x = fct_reorder(nombres, n),y =n, label = n, fill = nombres)) +
  geom_chicklet(width = 0.55 )+
  scale_fill_manual(values = colores)+
  labs(x = "", y = "", title = "Total de años en el cargo \npor ministro")+
  geom_text(nudge_y = -1, size =6, color = "white")+
  theme_minimal() +coord_flip()+
  theme(legend.position = "none",
        panel.grid = element_blank(),
        axis.text.x = element_text(),
        text=element_text(size=18, family="Avenir Next"))
```



## Circunscripciones

```{r}
library(sf)
library(leaflet)

secc <- st_read("/Users/admin/Downloads/SUDAMERICA_ADM2/sudamerica_adm2.shp", stringsAsFactors = FALSE, quiet = TRUE) %>%
  st_transform(4326) 

secc <- filter(secc, ADM0=="COLOMBIA") 
secc$n <- sample(c(0:500), 1119, replace = TRUE)


labels <- sprintf(
  "<strong>%s</strong><br/>%s",
  paste("Estado: ", secc$ADM1, sep=""),
  paste("Distrito: ", secc$ADM2, sep="")
) %>% lapply(htmltools::HTML)
leaflet() %>%
  addProviderTiles(providers$CartoDB.Positron) %>%
  addPolygons(
    data=secc,
     weight = 1,
    fillOpacity = 1,
    fillColor = ~colorQuantile("RdYlBu", n)(n),
    opacity=2,
    label= labels,
    color="grey")

```

# Histórico 


```{r}

proyectos <- tibble( proyecto  = letters[1:50],
                     grupo = sample(c("Total", "Ley"),prob = c(.7, .2), size = 50, replace = T),
                     fecha = sample(seq(today()-20, today(), length.out = 11), size = 50, replace = T )) %>%
  arrange(fecha)

proyectos %>% count(fecha, grupo) %>%
  filter(grupo == "Total") %>%
  hchart(hcaes(x = fecha, y  = n),name = "Total", type = "area", color = "#93ACAF") %>%
  hc_add_series(proyectos %>% count(fecha, grupo) %>% filter(grupo != "Total"),
                hcaes(x = fecha, y  = n), type = "line", color = "#2B6170", name = "Ley") %>%
  hc_yAxis(min = 0, title = list(text = "Proyectos" , style = list( fontSize = "16px", color = "#41657A")),
           gridLineWidth =0, tickAmount = 2,
           labels = list(style = list(fontSize = "18px", color = "#41657A"))) %>%
  hc_xAxis( title = list(text = "Fecha", style = list()), type = "datetime",
            labels = list(step = 2,style = list(fontSize = "18px",color = "#13384D")),
            crosshair = list(ebabled= T, color= "#93ACAF", dashStyle="shortdash",
                             width= 2, snap = F, zIndex= 5),
            lineWidth =0, tickWidth =0) %>%
  hc_plotOptions( line = list(marker = list(radius = 0)),
                  area = list(fillOpacity= .3,
                              fillColor = list(
                                linearGradient = list(x1 = 0, x2 = 0, y1 = 0, y2 = 1),
                                stops = list(
                                  c(0, '#93ACAF'),
                                  c(1, '#FFF')   ) ),
                              crisp=F, lineWidth = 0, marker = list(radius =0))) %>%
  hc_title(text = "Proyectos de ley y proyectos sancionados como ley", align = "left", style = list(fontSize = "22px", color = "#13384D")) %>%
  hc_tooltip(borderWidth =0,shadow = F,
             shared = T,
             headerFormat = '<span style="font-size: 10px">{point.key}</span><br/>',
             useHTML = TRUE,
             pointFormat = '<span style="color:{point.color}">\u25CF</span> {series.name}: <b>{point.y}</b><br/>',
             style = list(fontSize = "16px", color = "#41657A")) %>%
  hc_chart(style = list(fontColor = "#1C313D",
                        # backgroundColor = "#FFFBF4",
                        fontFamily= "Avenir Next"),zoomType = "x")

tot<-  tibble(fecha=seq(from = today()-23*365, to =today(), length.out = 8396 ),
              n = sample(c(0,1, 0,2, 0), size = 8396, replace = T))

tot %>% mutate( year= floor_date(fecha, unit = "year")) %>%
  group_by(year) %>%  summarise(n = sum(n)) %>%
  mutate(year = datetime_to_timestamp(year),
         ley = round(n*.4)) %>%
  gather(grupo, n, n:ley) %>%
  hchart(hcaes(x = year, y = n, group = grupo), type = "line") %>%
  hc_plotOptions(line= list(lineWidth = 4,
                            marker = list(radius =0),
                            stickyTracking=F)) %>%
  hc_xAxis(crosshair = T, title = list(text = ""), type = "datetime",
           lineWidth = 0, tickWidth  = 0, gridLineWidth =0,
           showLastLabel= F,
           labels = list(step = 2, style = list(fontSize = "16px", color = "#001c44") )) %>%
  hc_yAxis(crosshair = F, title = list(text = ""), tickAmount = 3,
           dashStyle = "dot",
           gridLineWidth =.5, showFirstLabel = F,
           labels = list( style = list(fontSize = "12px") )) %>%
  #title
  hc_title(text = "Proyectos de ley por año") %>%
  #tooltip
  hc_tooltip(
    borderWidth= 0,
    outside = T,
    textOutline= "3px contrast",
    shadow=F,
    shared = T,
    split = F,
    headerFormat= '<span style="font-size: 20px">{point.key}</span><br/>',
    pointFormat = '{point.n}'  ) %>%
  hc_colors(colors = c("#1A535C", "#FFE66D")) %>%
  hc_chart(style = list(fontFamily = "Avenir next"), polar = T)

```
### Temas recurrentes
```{r}

tibble(fecha=seq(from = today()-23*365, to =today(), length.out = 8396 ),
       tema= sample(c("Econimía", "Salud", "Educación",
                      "Medio Ambiente", "Turismo"), size = 8396, replace = T)) %>%
  mutate( year= floor_date(fecha, unit = "year")) %>%
  count(year, tema) %>%
  mutate(year = datetime_to_timestamp(year)) %>%
  hchart(hcaes(x = year, y = n, group = tema), type = "line") %>%
  hc_xAxis(type = "datetime") %>%
  hc_yAxis(title = list(text = "Proyectos de ley"))

```


### Tiempo de aprobación en días promedio por año

```{r}

tibble(year = c(1998:2021),
       dias =sample(20:42, size = 24, replace = T),
       min = dias-9,
       max = dias +11) %>%
  arrange(dias) %>%
  hchart(hcaes(x = year, low = min, high = max), type = "columnrange") %>%
  hc_plotOptions(columnrange = list(borderRadius = 8,pointWidth = 10)) %>%
  hc_chart(inverted = T)
```
## Congresistas

### Proporción de mujeres

```{r}

tibble(hombres = sample(50:100, size = 24, replace = T),
       year = c(1998:2021),
       mujeres = 100-hombres) %>%  gather(sexo, n, c(hombres,mujeres )) %>%
  hchart(hcaes(x = year, group= sexo, y =n), type = "area") %>%
  hc_plotOptions(area = list(stacking = T))

```

### Mediana de edad por año


```{r}
# por año
tibble( year = c(1998:2021),
        media = sample(40:87, size = 24, replace = T),
        q1 =round(quantile(media, probs = .25),2),
        q3 =round(quantile(media, probs = .75),2)) %>%
  mutate(year = as.character(year)) %>%
  ggplot +
  geom_bar( aes(x=fct_reorder(year,media) , y=media), stat="identity", fill="#720026", alpha=0.8, width=0.5) +
  geom_errorbar( aes(x=year, ymin=q1, ymax=q3), width=0.2, colour="black", alpha=0.9, size=.5) +
  #titulos
  labs( y ="Mediana", x = "", title = "Edad mediana por año")+
  # temas
  theme_minimal()+
  theme(legend.position="none",
        panel.grid.minor = element_blank())+
  coord_flip()
```


### Top partidos


```{r}

tibble(year = c(1998:2021),
       partido1 =sample(x = c(.1,.3, .4, .2), size = 24, replace = T),
       partido2 =sample(x = c(.1,.3, .2), size = 24, replace = T),
       partido3 =sample(x = c(.1,.3, .2), size = 24, replace = T)) %>%
  gather(grupo, n, partido1:partido3) %>%
  hchart(hcaes(x = year, group = grupo, y =n), type = "column") %>%
  hc_plotOptions(column = list(stacking = T))

```

### Periodos de mujeres en el cargo


```{r}

tibble(min = c(1998, 1998, 2006, 2002, 2006, 2006, 2010, 2010, 2014, 2014),
       max = c(2002, 2006, 2010, 2006, 2018, 2010, 2014, 2014, 2018, 2021),
       congresista = c( "Ana H.", "Fabiola V.", "Lucía M.", "Sara H.", "Nerea J.",
                       "Lusa D.", "Andrea E.", "Julia Z.", "Mariana R.", "Fenanda T.")) %>%
  arrange(min) %>%
  hchart(hcaes(x = congresista, low = min, high = max), type = "columnrange") %>%
  hc_plotOptions(columnrange = list(borderRadius = 8,pointWidth = 10)) %>%
  hc_chart(inverted = T)

```

### Años en el cargo


```{r}
colores <- c("#1d67ac",  "#ff4f4f", "#93c73d", "#6d4fa0",
                "#6b4c2a", "#f9a819", "#019188", "#d34787",
                "#164a80", "#F05647", "#0e4c42", "#3b005a", 
                "#AD8156", "#fdc10e", "#00b140", "#e995bf" )

ministros <- list()

ministros$nombres <- randomNames(11, gender=1, ethnicity=4, name.order="first.last", name.sep=" ")

ministros <- as.tibble(ministros)
min <- tibble(partidos = c("P. Liberal", "P. Conservador", "P. Cambio Radical", "P. de la U",
             "P. Centro Democrático", "P. Alianza Verde", "Mov. Autoridades Indígenas", "P. Alianza Social Independiente", "P. Político Mira", 
             "P. Polo Democrático", "Mov. Colombia Humana"),
       n = sample(c(4,8), size = 11, replace = T)) 

min$nombres <- ministros$nombres

min %>%
  ggplot(aes(x = fct_reorder(nombres, n),y =n, label = n, fill = nombres)) +
  geom_chicklet(width = 0.55 )+
  scale_fill_manual(values = colores)+
  labs(x = "", y = "", title = "Total de años en el cargo \npor ministro")+
  geom_text(nudge_y = -1, size =6, color = "white")+
  theme_minimal() +coord_flip()+
  theme(legend.position = "none",
        panel.grid = element_blank(),
        axis.text.x = element_text(),
        text=element_text(size=18, family="Avenir Next"))
```


## Apoyo al gobierno

### Proyectos aprobados por congresista

```{r}
proyectos <- tibble( proyecto  = letters[1:26],
                     grupo = sample(c("No Aprobado", "Aprobado"),
                                    prob = c(.5,.5), size = 26, replace = T),
                     Iniciativa = sample(c("Congreso", "Ejecutivo"),prob = c(.7,.3 ), 
                                         size = 26, replace = T),
                     fecha = sample(seq(today()-10, today(), length.out = 11), size = 26, replace = T )) %>%
  arrange(fecha)


proyectos %>% 
  count(fecha, grupo) %>%
  arrange(fecha) %>%
  hchart(hcaes(x = fecha, y = n, group = grupo), type = "line") %>%
  hc_plotOptions(line= list(lineWidth = 4,
                            marker = list(radius =0),
                            stickyTracking=F)) %>%
  hc_xAxis(crosshair = T, title = list(text = "Fecha",  style = list(color = "#FFF")), type = "datetime",
           lineWidth = 0, tickWidth  = 0, gridLineWidth =0,
           showLastLabel= F,
           labels = list(step = 3, style = list(fontSize = "16px", color = "#FFF") )) %>%
  hc_yAxis(crosshair = F, title = list(text = "Total de proyectos", style = list(color = "#FFF")), tickAmount = 3, max = 6, min =0,
           dashStyle = "dot",
           gridLineWidth =.5, showFirstLabel = F, gridLineColor = "",
           labels = list( style = list(fontSize = "12px") )) %>%
  #title
  hc_title(text = "<b>Proyectos de ley",  style = list(color = "#FFF")) %>%
  #tooltip
  hc_tooltip(
    borderWidth= 0,
    outside = T,
    textOutline= "3px contrast",
    shadow=F,
    shared = T,
    split = F,
    headerFormat= '<span style="font-size: 10px">{point.key}</span><br/>'
    # pointFormat = '<span style="color:{point.color}">●</span> <b> {point.candidato}<b><br> p. clave: {point.palabra}<br> {point.n} tuits <br> {point.rt} retuits<br> {point.favs} favoritos<br>'
  ) %>%
  hc_colors(colors = c("#2C6170", "#FF6B6B")) %>%
  hc_chart(style = list(fontFamily = "Avenir next"
  )) %>%
  hc_annotations(
    list(
      labelOptions = list(y = 50, x = 0),
      labels = list(
        list(
          backgroundColor = "#FFF",
          borderWidth = 0,
          style = list(fontSize = "16px"),
          point = list(
            x = highcharter::datetime_to_timestamp(today()-4.7),
            y = 4.7,
            xAxis = 0,
            yAxis = 0
          ),
          text = "<b>A la fecha</b><br> 26 proyectos en total<br>
                        12 aprobados <br> 14 no aprobados" )
      )
    )
  )


```

```{r}

proyectos <- tibble(fecha = sample(seq(as.Date("1998/1/1"), as.Date("2021/4/1"), by = "quarter"), replace = T ), 
                    total=sample(1:200, size=94, replace=T)) %>%
  arrange(fecha) %>% 
  mutate(fecha=ymd(fecha), 
         fecha_final=floor_date(fecha, unit="year"))


data_summary <- function(data, varname, groupnames){
  require(plyr)
  summary_func <- function(x, col){
    c(mean = mean(x[[col]], na.rm=TRUE),
      sd = sd(x[[col]], na.rm=TRUE))
  }
  data_sum<-ddply(data, groupnames, .fun=summary_func,
                  varname)
  data_sum <- rename(data_sum, c("mean" = varname))
 return(data_sum)
}

df2 <- data_summary(proyectos, varname="total", 
                    groupnames=c("fecha_final"))





 ggplot(df2, aes(x=fecha_final, y=total)) + 
 geom_line(color="red3") +
 geom_point(color="red3", size=3) +
 geom_errorbar(aes(ymin=total-sd, ymax=total+sd), width=.2,
                 position=position_dodge(.9), color="slategray") +
  labs(title = "Total de citaciones  por periodo")+
  theme_minimal() +
  theme(panel.grid = element_blank(),
        # axis.text.x = element_blank(),
        text=element_text(size=18, family="Avenir Next"))



```

# Votaciones

#### Días que se tardan en aprobar dependiendo el partido que propuso el proyecto

```{r}

detach("package:plyr", unload = TRUE)
aux <- tibble(partido =sample(c("CD", "CR", "AV","PDA", "PLC",
                "CD", "CR", "PSUN", "PCC", "Decentes"), size = 100, replace = T),
       dias = sample(10:87, size = 100, replace = T)) %>% 
  group_by(partido) %>% 
  summarise(min= min(dias), max= max(dias),
                                  mean = mean(dias)) %>%
  arrange(mean)
aux %>%
hchart(hcaes(x = partido, low = min, high = max), type = "columnrange") %>%
  hc_add_series(aux, hcaes(x = partido, y = mean), type = "scatter", color = "#FFF") %>%
  hc_plotOptions(columnrange = list(borderRadius = 8,pointWidth = 10)) %>%
  hc_chart(inverted = T)


```


### Votación por tema


```{r}

tibble(votos = sample(30:78, size = 172, replace = T),
       voto = sample(c("En contra", "A favor"), size = 172, replace = T, prob = c(.5, .5))) %>%
  mutate(tema = cut(votos,c(17,29,39,49,59,69,79, 89,100),
                     labels = c("Economía","Salud","Educación", "Infraestructura",
                                "Seguridad", "Turismo","Medio ambiente", "Hacienda"))) %>%
  count(tema, voto) %>%
  mutate(n = as.double(n),
         n2= case_when(voto == "En contra"~ n*-1,
                       voto == "A favor"~ n)) %>%
  hchart(hcaes(y = n2, group = voto, x = tema), type = "bar") %>%
  hc_plotOptions(bar = list(stacking = T, borderRadius = 5,
                            dataLabels= list(enabled =F,
                                             align= "center",
                                             inside= F,
                                             # rotation = 5,
                                             verticalAlign= 'top',
                                             # x = -5,
                                             crop= F,
                                             overflow= "none",
                                             style=list(color="BLACK", fontSize = "25px", textOutline= "3px contrast"),
                                             format = paste0("{point.n:,.0f} ")

                            )
  ))%>%
  hc_yAxis(labels= list(formatter = JS("function(){ return Math.abs(this.value); }")))

```

### Votación por partido


```{r}

tibble(votos = sample(30:78, size = 172, replace = T),
       voto = sample(c("En contra", "A favor"), size = 172, replace = T, prob = c(.5, .5))) %>%
  mutate(tema = cut(votos,c(17,29,39,49,59,69,79, 89,100),
                    labels = c("CD", "CR", "AV","PDA", "PLC", "PSUN", "PCC", "Decentes"))) %>%
  count(tema, voto) %>%
  mutate(n = as.double(n),
         n2= case_when(voto == "En contra"~ n*-1,
                       voto == "A favor"~ n)) %>%
  hchart(hcaes(y = n2, group = voto, x = tema), type = "bar") %>%
  hc_plotOptions(bar = list(stacking = T, borderRadius = 5,
                            dataLabels= list(enabled =F,
                                             align= "center",
                                             inside= F,
                                             # rotation = 5,
                                             verticalAlign= 'top',
                                             # x = -5,
                                             crop= F,
                                             overflow= "none",
                                             style=list(color="BLACK", fontSize = "25px", textOutline= "3px contrast"),
                                             format = paste0("{point.n:,.0f} ")

                            )
  ))%>%
  hc_yAxis(labels= list(formatter = JS("function(){ return Math.abs(this.value); }")))

```

```{r}

library(hexbin)
library(geogrid)

col <- st_read("/Users/admin/Downloads/depto/depto.shp", stringsAsFactors = FALSE, quiet = TRUE) %>%
  st_transform(4326) 
col$voto <- sample(c("A favor", "En contra"),
                      prob = c(.7,.3), size = 33, replace = T)  
    



#first make our sf object into an sp object
eu_sp <- as(col, 'Spatial')

#then use the calculate_grid function. Note how we specify grid type to be "regular".
eu_reg <- calculate_grid(shape = eu_sp, grid_type = "hexagonal", seed = 1)
#assign the polygons
eu_reg <- assign_polygons(eu_sp, eu_reg)

#now turn it back into sf object for easy ggplot plotting
eu_reg <- st_as_sf(eu_reg)



ggplot() +
  geom_sf(data = eu_reg, aes(fill = voto),alpha=0.3) +
   scale_fill_manual(values=c("green4", "red3"))+
            theme_void() +
  labs(title="Voto por estado", fill="")+
  theme(
        panel.grid = element_blank(),
        text=element_text(size=18, family="Avenir Next"))
  
```



```{r}

pal <- 
   colorFactor(palette = c("green4", "red3"), 
               levels = c("A favor", "En contra"))

labels <- sprintf(
  "<strong>%s</strong>",
  paste("Departamento: ", eu_reg$NOMBRE_DPT, sep="")
) %>% lapply(htmltools::HTML)


  leaflet() %>%
  addPolygons(
    data=eu_reg,
     weight = 1,
    fillOpacity = 8, 
    fillColor = ~pal(voto), 
    opacity=2,
    label= labels,
    color="white")
  
```

### Comparación



